【裁判字號】    95,訴緝,44
【裁判日期】    950518
【裁判案由】    毒品危害防制條例
【裁判全文】
臺灣桃園地方法院刑事判決              95年度訴緝字第44號
公  訴  人  臺灣桃園地方法院檢察署檢察官
被      告  甲○○○原名孫冠.
上列被告因毒品危害防制條例案件，經檢察官提起公訴（94年度
毒偵字第2804號），被告於本院通常程序審理中自白犯罪，本院
改依簡式審判程序審理，爰判決如下：
    主  文
甲○○○施用第一級毒品，處有期徒刑陸月，如易科罰金，以參
佰元（即新臺幣玖佰元）折算壹日，扣案海洛因合計淨重零點壹
陸公克沒收銷燬之，上開海洛因外包裝參枚沒收。又施用第二級
毒品，處有期徒刑肆月，如易科罰金，以參佰元（即新臺幣玖佰
元）折算壹日。應執行有期徒刑拾月，如易科罰金，以參佰元（
即新臺幣玖佰元）折算壹日，扣案海洛因合計淨重零點壹陸公克
沒收銷燬之，上開海洛因外包裝參枚沒收。
    事  實
一、甲○○○（原名孫冠賢、江冠賢）前因施用毒品案件，經本
    院以93年度毒聲字第764 號裁定令入戒治處所施以強制戒治
    ，並於民國93年12月27日強制戒治期滿，並由臺灣桃園地方
    法院檢察署檢察官於94年1 月5 日以94年度戒毒偵字第20號
    為不起訴處分確定。甲○○○於強制戒治期滿釋放後5 年內
    ，詎未戒除毒癮，復分別基於施用第一級毒品海洛因及第二
    級毒品甲基安非他命之犯意，分別於94年5 月9 日中午12時
    43分許經警採集尿液時往前回溯26小時內某時、96小時內某
    時，在桃園縣八德市松柏林105 號友人住處，將海洛因放置
    香煙內吸食之方式，施用第一級毒品海洛因1 次，及以不詳
    方式施用第二級毒品甲基安非他命1 次，嗣於94年5 月9 日
    上午11時20分許，在桃園縣八德市松柏林105 號前為警查獲
    ，並在其身上背包內扣得海洛因3 小包（合計淨重0.16公克
    ）及非甲○○○所有又非供其施用毒品所用之注射針筒1 支
    。
二、案經桃園縣政府警察局八德分局報請臺灣桃園地方法院檢察
    署檢察官偵查起訴。
    理  由
一、本件被告甲○○○所犯並非死刑、無期徒刑、最輕本刑為3
    年以上有期徒刑之罪或高等法院管轄第一審案件，而於準備
    程序進行中，被告先就被訴事實為有罪之陳述，經告知簡式
    審判程序之旨，並聽取公訴人、被告之意見後，由本院合議
    庭以裁定由受命法官獨任進行簡式審判程序，核先敘明。
二、訊據被告甲○○○於本院審理中坦承有施用第一級毒品、第
    二級毒品之犯行等情不諱，惟稱：施用之時間不記得等語。
    經查，被告已坦承有施用第一級毒品與施用第二級毒品各1
    次之情節，且被告於94年5 月9 日中午12時43分許為警採尿
    後，尿液送臺灣尖端先進生技醫藥股份有限公司檢驗，呈現
    安非他命陽性、甲基安非他命陽性之安非他命類陽性反應及
    鴉片類陽性反應，有臺灣尖端先進生技醫藥股份有限公司濫
    用藥物檢驗報告1 份可稽，又被告為警查獲時，扣得疑似海
    洛因之粉末3 包（粉末合計淨重0.16公克），經送請法務部
    調查局鑑定，該粉末確實含有第一級毒品海洛因成分，有法
    務部調查局調科壹字第080009501 號鑑定通知書可稽（本院
    卷），而按海洛因經注射入人體後，約百分之80於24小時內
    自尿中排出，一般而言，尿液中能否驗出嗎啡陽性反應與其
    投與量、投與途徑、採尿時間、個人體質及檢驗方法之靈敏
    度有關，國外曾有文獻報導注射6 毫克之海洛因鹽酸鹽，其
    代謝物嗎啡之平均可檢出時限約為26小時。另嗎啡經注射入
    人體後，百分之90以上於24小時內自尿中排出，國外曾有文
    獻報導注射20毫克之嗎啡硫酸鹽，其嗎啡之平均可檢出時限
    約為45小時，亦經行政院衛生署藥品食物檢驗局81年9 月8
    日（81）藥檢一字第8114885 號函釋明確，可認被告施用海
    洛因之時間應係94年5 月9 日中午12時43分許為警採尿前回
    溯26小時內某時至為明確，而服用安非他命後24小時內，約
    有服用量之百分之30以原態排泄於尿液中，3 至4 天內排泄
    總量約為百分之90，而於尿液中排出之最長時限，受施用劑
    量、施用方式、個人體質及其代謝情況等因素影響，因個案
    而異，安非他命一般可檢出之最長時間為服用後1 至4 天等
    情，亦經行政院衛生署管制藥品管理局91年10月3 日管檢字
    第110436號函釋明確，又按「．．．施用安非他命後，其尿
    液不致檢出甲基安非他命陽性反應。而施用甲基安非他命後
    ，其尿液可檢出甲基安非他命和其代謝物安非他命成分。」
    ，有行政院衛生署管制藥品管理局管檢字第0930010499號函
    在卷足憑，顯見被告於本院審理中自白所施用之第二級毒品
    應係甲基安非他命，且被告應係於94年5 月9 日中午12時43
    分許經警採集尿液時往前回溯96小時內某時施用第二級毒品
    甲基安非他命1 次無訛，是被告施用第一級毒品、施用第二
    級毒品之犯行堪以認定。末查，被告前因施用毒品案件，經
    本院以93年度毒聲字第764 號裁定令入戒治處所施以強制戒
    治，並於93年12月27日強制戒治期滿，並由臺灣桃園地方法
    院檢察署檢察官於94年1 月5 日以94年度戒毒偵字第20號為
    不起訴處分確定，有臺灣高等法院全國前案紀錄表、臺灣桃
    園地方法院檢察署刑案資料查註紀錄表附卷可考，被告於強
    制戒治執行完畢釋放後，5 年內再為本件施用第一級、第二
    級毒品犯行明確，應依法論科。
三、核被告甲○○○所為，係犯毒品危害防制條例第10條第1 項
    施用第一級毒品罪及同條第2 項施用第二級毒品罪，其持有
    第一級毒品、第二級毒品係為供施用，其持有之低度行為，
    應為其施用之高度行為所吸收，不另論罪。被告所犯上開二
    罪間，犯意各別，罪名互異，應予分論併罰。公訴意旨認被
    告係施用第二級毒品安非他命一節，惟自被告之尿液檢驗報
    告可知被告係施用第二級毒品甲基安非他命，已如前述，公
    訴意旨容有誤會，附此敘明。爰審酌被告施用毒品之動機、
    目的、手段，犯行所生之危害，已曾因相同犯行經強制戒治
    之處遇後猶未能根絕施用毒品惡習，足徵沾染甚深，惟已坦
    承犯行之良好犯後態度等一切情狀，量處如主文所示之刑，
    並定應執行之刑及諭知易科罰金之折算標準示懲。扣案之海
    洛因（合計淨重0.16公克），被告於本院審理中雖否認為其
    施用所用之毒品，惟被告已於警詢中坦承為其所有供施用之
    第一級毒品，故扣案之海洛因應依毒品危害防制條例第18條
    第1 項前段沒收銷燬，而上開海洛因之外包裝3 枚，被告於
    警詢中已坦承為其所有之物，為被告所有供施用第一級毒品
    所用之物，應依刑法第38條第1 項第2 款諭知沒收，而扣案
    注射針筒1 支，被告既於本院審理中供承：係以抽香煙方式
    施用海洛因，又否認為其所有之物，而施用第一級毒品之香
    煙於施用後業經丟棄而滅失等情，故扣案針筒1 支及施用第
    一級毒品所用之香煙均不依刑法第38條第1 項第2 款諭知沒
    收，附此敘明。
據上論斷，應依刑事訴訟法第273 條之1 、第299 條第1 項前段
，毒品危害防制條例第10條第1 項、第2 項、第18條第1 項前段
，刑法第11條、第41條第1 項前段、第2 項、第51條第5 款、第
38條第1 項第2 款，罰金罰鍰提高標準條例第2 條，判決如主文
。
本案經檢察官徐文豪到庭執行職務。
中    華    民    國    95    年     5    月    18    日
                        臺灣桃園地方法院刑事第四庭
                                    法  官  蘇昭蓉
以上正本證明與原本無異。
如不服本判決，應於送達後10日內，向本院提出上訴狀。
                                    書記官  韓若玉
中    華    民    國    95    年    5     月    18    日
附錄本案論罪科刑法條全文：
毒品危害防制條例第10條
施用第1級毒品者，處 6 月以上 5 年以下有期徒刑。
施用第2級毒品者，處 3 年以下有期徒刑。


司法院資訊處製作；財團法人民間司法改革基金會備份。
